臺灣臺中地方法院民事裁定　96年度聲字第76號
聲　請　人　乙○○
代　理　人　巳○○
相　對　人　民安瓦斯實業股份有限公司
　　　　　　　　　　　　之一號.
法定代理人　丙○○
　　　　　　　　　　　　之一號.
　　　　　　甲○○
當事人間聲請選任臨時管理人事件，本院裁定如下：
    主    文
聲請駁回。
聲請費用新台幣壹仟元由聲請人負擔。
    理    由
一、聲請意旨略以：本院94年度聲字第250號民事裁定於民國94
    年12月27日裁定選任丙○○及甲○○會計師為相對人民安瓦
    斯實業股份有限公司（下稱民安公司）之臨時管理人，丙○○迄今多次拒絕另一臨時管理人甲○○會計師提議召開股東
    大會報告財務收支及分紅，同時選出新董事及董事長，可證
    丙○○惡意背信，其騙得董事長身份後已15年不召開股東會
    ，且丙○○虛構其有出資新台幣（以下同）100萬元而取得
    民安公司股東資格，既因其自認上揭100萬現金並非匯入民
    安公司而是匯入亞協公司帳戶，因亞協公司並非民安子公司
    或投資之公司，即不能以其他公司之匯款單充當係匯入民安
    公司而認其認股100萬元資金有到位，因其並非有出資而取
    得之股東，而喪失其股東身份，其臨時管理人身份亦失所附
    麗。故聲請解任臨時管理人丙○○，另行選任己○○、戊○○、辛○○、寅○○、卯○○云云。
二、按董事會不為或不能行使職權，致公司有受損害之虞時，法
    院因利害關係人或檢察官之聲請，得選任一人以上之臨時管
    理人，代行董事長及董事會之職權。但不得為不利於公司之
    行為。前項臨時管理人，法院應囑託主管機關為之登記。臨
    時管理人解任時，法院應囑託主管機關註銷登記。公司法第
    208條之1定有明文。次按公司法第208條之1所定選任臨時管
    理人事件，由利害關係人或檢察官向法院聲請。前項聲請，
    應以書面表明董事會不為或不能行使職權，致公司有受損害
    之虞之事由，並釋明之。第1項事件，法院為裁定前，得徵
    詢主管機關、檢察官或其他利害關係人之意見。第1項事件
    之裁定，應附理由。法院選任臨時管理人時，應囑託主管機
    關為之登記。非訟事件法第183條亦定有明文。而依公司法
    、非訟事件法之相關規定，雖僅有聲請法院選任臨時管理人
    之規定，而未有解任臨時管理人應如何處理之相關規定，然
    依舉重明輕之法理，該臨時管理人既係經法院所選任，其若
    有不適任之情形，則法院自得依聲請解任已選任之臨時管理
    人、重新選任臨時管理人，合先敘明。
三、經查，聲請人前曾主張因相對人公司所有董監事已由經濟部
    依法解任，任期至91年7月1日止，聲請選任相對人臨時管理
    人，本院即以91年度聲字第1571號裁定選任丙○○、丁○○
    為臨時管理人，嗣聲請人再聲請本院重新選任臨時管理人，
    經本院94年度聲字第250號裁定解任原臨時管理人，再重新
    選任丙○○、甲○○為民安公司之臨時管理人，此有本院依
    職權調閱本院91年度聲字第1571號、94年度聲字第250號卷
    宗在案可稽。
四、次查，本件聲請人聲請解任本院前開裁定選任之臨時管理人
    丙○○、甲○○，重新選任臨時管理人，是否有理由？經查
    ：
（一）本院徵詢主管機關及利害關係人之意見如下：
  １、臨時管理人丙○○陳報意旨略以：相對人公司於94年1 月
      至12月營業額3,405,476元，95年1月至12月（代理期間）
      之營業額6,610, 738元，成長94%，95年度營業結算申報
      法定期限96年5月31日完成申報後，本人將依公司法第170
      條規定召集股東常會並同時完成董事改選。大多數股權股
      東最重視之相對人公司與聲請人間契約違約訴訟及侵權賠
      償訴訟，其中違約訴訟涉及違約金5000萬元，及另外損害
      賠償之請求，估計總額一億元以上。另聲請人就侵權賠償
      訴訟向相對人公司求償20億元，以上二個訴訟本案關係相
      對人公司存續關鍵，及大多數股東是否繼續支持本公司之
      意願，此因素亦即大多數股東同意本人持續經營公司，獲
      取最後勝訴之理由。其中違約訴訟業經臺灣高等法院臺中
      分院94年度智上更二字第3號民事判決於96年1月23日認定
      上訴人乙○○上訴駁回，即上訴人應付違約金500萬元予
      相對人公司，相對人公司就該案件係先請求500萬元，並
      保留其餘求償權利，估計求償總額一億元以上，本案尚未
      確定，本公司持續需要本人擔任負責人，負責本案訴訟之
      進行，以符大多數股東之權益。另侵權訴訟部分，亦經臺
      灣高等法院臺中分院94年度重訴更一字第6號於96年1 月
      23日判決駁回上訴人乙○○之上訴，上開二訴訟之勝訴，
      保障了相對人公司產銷權利的合法性及正當性，是大多數
      股東權益保障之保證，當是大多數股東最支持的本人經營
      期最重要成績表現。聲請人固為相對人公司之股東，惟其
      為上開2訴訟之對造當事人，與相對人公司絕對多數股東
      之立場對立，亦即與公司之立場對立，聲請人極力主張公
      司訴訟敗訴，應賠償聲請人20億元，此行為是公司的最大
      不利益，聲請人當然想盡辦法迫使公司解散經營及敗訴賠
      償，聲請人聲請重新選任臨時管理人，與公司利益相左，
      亦為過半以上股東所反對，自不應允許。本人依公司法之
      股東常會召集期限之規定，亦應於6月30日前召集，為符
      合公司利益，請駁回
      本件聲請等語。
  ２、股東己○○、戊○○、尤陳彩玉、辰○○、丑○○、辛○○、丙○○陳報意見略以：目前民安公司在丙○○經營管
      理下，本人滿意而且支持，因訴訟糾紛困頓環境下，有此
      成績已屬難能可貴，支持丙○○續任，且支持丙○○所持
      意見，於96年6月30日以前完成股東會召集程序及改選董
      監事事宜。目前驟然選（解）任公司臨時管理人，恐會增
      加公司混亂，致生股東間對立加遽，不同意目前選（解）
      任公司臨時管理人等語。
  ３、股東寅○○、莊英美、卯○○及聲請人乙○○意見：既然
      丙○○94年坦承19年前75年12月30日前應將認股100萬元
      現金匯款至民安公司，是匯給亞協公司，即非民安公司股
      東，故法院即不應再選任其為臨時管理人。卯○○係80
      年2月8日股東大會合法選出之董事，其股東身份並無義，
      卯○○如獲法院同意選任其為臨時管理人，將同意與甲○○會計師15日內緊急召開股東會，以利選出新董事及選出
      新董事長，以利公司合法及正常之營運，而謀全體股東之
      利益等語。
  ４、主管機關即經濟部意見略以：按臨時管理人代行董事長、
      董事會職權，旨揭臨時管理人解任並改任，本部認為仍以
      公司利益與安定為依歸等語。
（二）聲請人雖指摘丙○○拒不召開股東會，選舉新董事及董事
      長云云。惟查，丙○○已召集於96年6月29日召開股東常
      會並改選董監事，此有聲請人96年6月15日提出書狀及所
      附召集通知在卷可稽，聲請人雖又於股東會開會前即具狀
      爭執該股東會召集程序不合法，惟此係屬應另行提起訴訟
      之實體事項，非本件非訟事件所得審酌，併此敘明。又丙○○已向本院陳報該公司95年1至12月之營業額6,610,738
      元，並於96年6月4日提出該公司95年度營利事業所得稅結
      算申報書影本為據。再查，相對人公司之股東為己○○等
      人，全部股數為100萬股，其中股東己○○持有158,400股
      、股東戊○○持有122,400股、股東尤陳彩玉（其被繼承
      人即原股東庚○○已死亡）持有122,400股、股東辰○○
      持有7,200股、丑○○持有14,400股、辛○○持有46,800
      股、丙○○持有14,400股，又股東寅○○持有股數120,00
      0股、巳○○持有股數20,000股、股東卯○○持有股數20,
      000股、聲請人持有股數11,400股，此有聲請人提出之股
      東名冊影本附卷可稽，並經本院調閱民安公司登記案卷查
      明屬實，而持有相對人公司股數合計千分之486之己○○
      等7名股東均向本院表明原臨時管理人經營狀況良好，不
      同意更換臨時管理人之意見。至於聲請人與寅○○、巳○○、卯○○等4名股東雖具狀表示要求重選臨時管理人之
      意見（該書狀上聯署股東欄固以打字方式另記載午○○、
      子○○、壬○○○、癸○○4人之姓名，惟未經該4人簽名
      或蓋章，不予採認），惟究其意見主旨係指摘丙○○於19
      年前出資是否真正之情事，此有上開書狀附卷可稽，而查
      該項爭執，應係丙○○是否具有股東資格之實體爭執事項
      ，尚與其是否適任臨時管理人無關，是聲請人與上開股東
      執此理由主張丙○○不適任云云，尚不可採。又主管機關
      經濟部之意見亦認應以公司利益與安定為依歸等語，則綜
      上各節，丙○○、甲○○擔任相對人公司臨時管理人期間
      ，公司經營狀況既尚稱穩定，且公司業務亦能推動，亦已
      定期召開股東會，亦有多數股東表明意見不同意更換臨時
      管理人，本院認尚無更換臨時管理人之必要，聲請人所為
      聲請，即無理由，應予駁回。
三、依非訟事件法第21條第2項、民事訴訟法第95條、第78條，
    裁定如主文。
中　　華　　民　　國　　96　　年　　7　　月　　4　　日
                  民事第一庭    法  官　張瑞蘭
正本係照原本作成。
如不服本裁定應於送達後10日內向本院提出抗告狀，並繳納抗告
費新臺幣1,000元。
中　　華　　民　　國　　96　　年　　7　　月　　4　　日
                                書記官
